# FELIPE IGNACIO DEL **FIERRO**

#### **HABILIDADES**

Python · Django · ReactJS · Redux · Javascript · NestJS · NextJS · Docker · GIT ·  $\mathsf{Github} \cdot \mathsf{AWS} \cdot \mathsf{Linux} \cdot \mathsf{Nginx} \cdot \mathsf{SQL} \cdot \mathsf{Pyspark} \cdot$ Powe BI · Pandas · Web scraping · API Rest · AWS EC2 · AWS S3 · AWS Glue · AWS RDS · AWS SQS · Celery · Redis · PostgreSQL · IIS · SQL Server

#### **IDIOMAS**

Español Nativo Ingles Avanzado

## ENCUÉNTRAME EN LÍNEA



#### 1 Linkedin

https://www.linkedin.com/in/felipeignacio-del-fierro-fritz-544b6175

## Desarrollador Python React Javascript Fullstack

+56940126230 @ felipedelfierro@gmail.com

https://www.linkedin.com/in/felipe-ignacio-del-fierro-fritz-544b6175

Santiago de Chile

#### RESUMEN

Persona que le apasiona el desarrollo de software y actualmente tengo más de 7 años de experiencia como desarrollador full stack y analista de datos.

A pesar de ser titulado de ingeniería en informática, siempre he sido muy autodidacta para aprender y mantener mi conocimiento al día con las nuevas tecnologías y seguir progresando como profesional.

Me apasiona crear soluciones innovadoras y eficientes para problemas complejos relacionados con el desarrollo de software, utilizando las tecnologías y lenguajes de programación más apropiadas para los proyectos y/o requerimientos en los que me ha tocado participar.

#### **EXPERIENCIA**

#### Desarrollador Python Backend

10/2023

#### Kibernum -> Cliente Banco Estado

Remoto

Desarrolla procesos ETL para migración de datos desde bases de datos SQL hacia otras bases de datos y archivos almacenados en Buckets S3.

Se desarrolla proceso a través de AWS: Glue, Lambda, RDS, Pyspark y S3 Buckets.

Se desarrollan servicios API Rest utilizando el framework NestJs y base de datos MySQL en RDS para disponibilizar datos en el entorno de red en ambiente AWS del cliente.

Desarrolla mejora y refactorización en códigos existente, desarrollando una librería de Python la cual utiliza principios SOLID para la fácil lectura e implementación de códigos.

Logra hacer la migración de datos optimizando los tiempos de ejecución de jobs Glue en más de un 80% lo cual beneficia al cliente optimizando costos de ejecución de scripts diarios en la nube.

### Desarrollador Python Backend

02/2024 - 04/2024

## Ciencia Pura

Remoto

- Desarrollador Python Backend en Ciencia Pura
- Start-Up que desarrolla la automatización en el manejo de dispositivos loT para el cultivo de plantas en invernaderos.
- Backend de la plataforma utilizando lenguaje de programación Python, framework Django, celery junto a AWS SQS para el manejo de colas de mensajes y tareas asíncronas
- Configuración de servidor EC2 Ubuntu con Nginx para el despliegue de la aplicación
- Implementación de lógica para el proceso de encender apagar dispositivos IoT relacionados entre sí.
- Creación de servicios y API Rest para comunicación con dispositivos IoT (GET / POST).

### Desarrollador Python RPA

05/2023 - 07/2023

# **KPaz**

Remoto

- Prestando servicios para Banco Scotiabank Chile Desarrollo de migración de contenido de chatbot desde contentful a dialogFlow.
- Desarrolla el traspaso de contenido entre 2 plataformas (Contentful Dialog Flow de Google) con el objetivo de crear el Chatbot en los canales digitales del banco, basado en flujos de conversaciones definidos en la plataforma Contentful.
- Utiliza arquitectura de software basada en cliente-controlador utilizando los SDK de cada plataforma con el fin de mantener un código limpio y aprovechando los principios SOLID.
- Utiliza lenguaje de programación Python, además de herramientas para el desarrollo como Bitbucket, Jenkins, GIT, entre otros.
- Logra realizar la automatización de la ejecución del script desarrollado, lo que reduce el tiempo de implementación de cambios en el chatbot actual en más de un 80%.
- Repositorio: https://github.com/felipefritz/cf-to-df

Python Developer Ssr

Globant Remoto

- Prestando servicios para cliente Banco de Chile Reportes para área de riesgo
  Ha desarrollado procesos ETL basados en los requisitos del cliente relacionados con Big Data utilizando PySpark, Apache Hive y DBeaver. Como resultado, el negocio creció en agilidad para visualizar los datos de big data de manera simple. Además, se logró aumentar la agilidad en la toma de decisiones en un 50%
- Desarrolló en equipo para un importante cliente, una aplicación web utilizando ReactJS y GCP para generar eventos de manera automática en los calendarios de Google, basados en palabras claves. Gracias a esta solución, los usuarios son alertados mediante Google calendar cuando tienen que realizar tareas específicas
- Ha automatizado tareas manuales con Apache Zeppelin, creando nuevas tablas Hive para luego verlas en Power Bl. Con este cambio, los analistas tuvieron nuevas herramientas para crear informes, disminuyendo el tiempo en sus labores en un 40%
- Trabajó con un mentor desarrollando sus habilidades para ser un mejor desarrollador
- Adquirió habilidades avanzadas de SQL, como conceptos y cláusulas de SQL, índices, disparadores, procedimientos almacenados, entre otros
- Estudió sobre los principios SOLID, Docker, Git, AWS, aplicando estos en proyectos con clientes
- Aprendió Fast API y Flask, luego desarrolló microservicios con estos frameworks

#### Socio fundador / Desarrollador Full stack

05/2019 - 05/2022

Remoto

03/2022 - 05/2023

#### CF Express Chile

(3 años 1 mes) Santiago, Región Metropolitana de Santiago, Chile

- Desarrollador de sitio web y plataforma Multi Courier CFExpress.cl
- Esta start-up tiene como objetivo simplificar el envío de encomiendas para empresas con tiendas digitales tales como Woocommerce, shopify, Jumpseller, entre otras, para conectar las ventas de los clientes con los distintos courier de envío de encomiendas en chile, todo esto mediante API REST
- La aplicacion web está desarrollada utilizando el framework Django, PostgreSQL, AWS, Bootstrap 4
- La plataforma consume datos desde distintas API, formando así un puente entre distintos CRM de E-Commerce tales como Woocommerce, Shopify, Jumpseller, y contectado con una variedad de couriers

Analista de datos 05/2017 - 03/2022

#### **HERE Technologies**

Hibrido

- Compañía dedicada a entregar servicios de mapas de navegación a través de una aplicación mobile y web
- Comencé trabajando como analista de datos con el fin de agregar datos relevantes al mapa de navegación desarrollando scripts de Python para web scraping
- Dentro de las principales funciones, además utilicé herramientas como ArcGIS, ArcPy, SQL, entre otras para realizar análisis de datos geográficos, automatizando procesos de geo procesamiento con el fin de reducir errores de muestreo en reportes de Power BI
- Además, desarrollé aplicaciones web utilizando Django y ReactJS para visualizar datos de una manera simple, evitando el uso de archivos Excel y Word
- Como resultado, se agregaron más de 50% de nuevos datos relevantes al mapa, con un 80% más rápido que la manera en la que se estaba haciendo anteriormente, optimizando tiempo de análisis y automatizando la ingesta de datos

#### Desarrollador full stack

03/2021 - 03/2021

## Universidad de O'Higgins

Santiago, Región Metropolitana de Santiago, Chile

- Proyecto de investigación con el cual se busca tener datos en tiempo real para campos de cultivo de cerezas con el fin de aumentar su productividad.
- Contribuí en el desarrollo de la plataforma de análisis de datos para la región de O'HIGGINS, utilizando Django rest framework, Tailwind y React JS, Power BI, además de la configuración de servidores para el despliegue de la aplicación web.

#### Project Manager

09/2016 - 04/2018

GetSoft

Chile

- Desarrollador y project manager para GetSoft SPA
- Desarrollo de aplicación web y sitio web GETOTEC.CL utilizando lenguaje de programación C#, ASP.NET y SQL Server como motor de base de datos.
- Encargado de proyecto en base a previos conocimientos para clientes del área de capacitación tomando requerimientos de clientes, modelando base de datos y desarrollando arquitectura de Software en base a requerimientos.
- Gestión y control de desarrollo de software con desarrolladores vía GitLab controlando versiones.

## **EXPERIENCIA**

## Ingeniero informático (Web Master)

08/2015 - 06/2017 Santiago, Chile

- Ingeniero informático (Web Master) (1 año 11 meses) en Provincia de Santiago, Chile
- Encargado del área de informática de la empresa realizando labores de:
- Mantenimiento de Base de datos y servidores (Windows server en servidor VPS y SQL
- Optimización de consultas Sql
- Mejoras en diseño de sitio web (Migración de asp clásico y html a sitio web responsivo utilizando Framework Bootstrap y Html5 ), JQuery Realización de posicionamiento orgánico de sitio web en motores de busqueda (SEO)
- utilizando técnicas de posicionamiento web

## **EDUCACIÓN**

## Ingeniero en ejecución informática

01/2013 - 01/2015

## Universidad de Los Lagos

Santiago - Chile

¿Qué conocimientos o experiencia adquiriste durante tus estudios allí? (por ejemplo, entregué una estrategia de marketing integral)